【裁判字號】    98,易,342
【裁判日期】    980316
【裁判案由】    毒品危害防制條例
【裁判全文】
臺灣臺北地方法院刑事判決               98年度易字第342號
公  訴  人  臺灣臺北地方法院檢察署檢察官
被      告  甲○
上列被告因毒品危害防制條例案件，經檢察官提起公訴（九十八
年度毒偵字第一二四號），本院判決如下：
    主  文
甲○施用第二級毒品，累犯，處有期徒刑壹年。
    事  實
一、甲○前於民國八十八年間，因施用第二級毒品，經本院八十
    八年度毒聲字第三○五號裁定送觀察、勒戒後，認無繼續施
    用毒品之傾向，由臺灣臺北地方法院檢察署檢察官以八十八
    年度偵字第三五八八號為不起訴處分；於八十八年四月間，
    又因施用第二級毒品，經依本院八十八年度毒聲字第一四三
    四號裁定送觀察、勒戒後，認有繼續施用毒品之傾向，復依
    本院八十八年度毒聲字第一四三四號裁定施以強制戒治，其
    後因認無繼續戒治之必要，經本院於同年十二月三十一日以
    八十八年度毒聲字第三二八三號裁定停止戒治、所餘期間付
    保護管束，保護管束期間已於八十九年五月二十六日屆滿未
    經撤銷，以執行強制戒治完畢論，上開八十八年四月間所犯
    施用第二級毒品案件，並經檢察官提起公訴，由本院以八十
    八年度易字第二三八二號判處有期徒刑六月，經臺灣高等法
    院以八十八年度上易字第五三○○號判決上訴駁回確定；復
    於九十年間，又因施用第二級毒品，經依本院九十年度毒聲
    字第九○四號裁定施以強制戒治，其後因認無繼續戒治之必
    要，經本院以九十一年度毒聲字第一三九六號裁定停止戒治
    、所餘期間付保護管束，而於九十一年八月二十九日停止戒
    治付保護管束，保護管束期間已於九十一年十一月十二日屆
    滿未經撤銷，以執行強制戒治完畢論，上開九十年間所犯施
    用第二級毒品案件，並經檢察官提起公訴，由本院以九十年
    度易字第八八六號判處有期徒刑七月確定，於九十二年八月
    十八日執行完畢；另於九十四年間，又犯施用第二級毒品案
    件，經本院以九十五年度易字第三七號判處有期徒刑八月，
    並經臺灣高等法院於以九十五年度上易字第八六七號判決上
    訴駁回確定，於九十六年六月十九日執行完畢；另於九十五
    年間，又犯施用第二級毒品案件，經本院以九十六年度易字
    第四九號判處有期徒刑一年確定，後經本院以九十六年度聲
    減字第八六二號裁定減為有期徒刑六月確定，於九十六年十
    二月七日縮短刑期執行完畢。詎猶不知悔改，復基於施用第
    二級毒品甲基安非他命之犯意，於九十七年十一月二十五日
    晚間某時，在臺北市松山區○○○路○段七五巷二號地下室
    住處內以將甲基安非他命放置於玻璃球吸食器內燃燒後吸用
    之方式，施用甲基安非他命一次，嗣於九十七年十一月二十
    六日十九時三十分許，在臺北市大安區○○○路○段一四三
    號前為警查獲而悉上情。
二、案經臺北市政府警察局大安分局報請臺灣臺北地方法院檢察
    署檢察官偵查起訴。
    理  由
一、上揭事實業據被告甲○於本院審理中（見本院卷第頁二二、
    二三）坦承不諱，另被告於九十七年十一月二十六日二十時
    許為警採集尿液，經送臺灣尖端先進生技醫藥股份有限公司
    以ＥＩＡ酵素免疫分析法、ＧＣ／ＭＳ氣相層析質譜儀分析
    法檢驗呈甲基安非他命類陽性反應，有臺灣尖端先進生技醫
    藥股份有限公司九十七年十二月三日濫用藥物檢驗報告（見
    九十八年度毒偵字第一二四號卷第八頁）及臺北市政府警察
    局偵辦毒品案件尿液檢驗委驗單（見九十八年度毒偵字第一
    二四號卷第九頁），足徵被告之自白與事實相符，堪以採信
    。按「九十二年七月九日新修正之毒品危害防制條例刪除二
    犯及三犯之規定，一改修法前繁雜之處遇程序，僅將施用毒
    品者簡化區分為初犯、再犯，並認施用毒品者係屬病患性犯
    人，以觀察、勒戒戒除其身癮，並以強制戒治去除其心癮。
      ‧．．。參酌上開立法理由，修正毒品危害防制條例就施
    用毒品者，祇於『初犯』及『五年後再犯』二種情形，有其
    追訴條件之限制，即須於初犯經觀察、勒戒或強制戒治釋放
    後，五年內均無施用毒品之行為，始能認其前所實施之觀察
    、勒戒或強制戒治已足遮斷毒癮，而得於五年後再犯時，再
    予適用初犯之規定，重行觀察、勒戒等程序。倘五年內已經
    再犯，被依法追訴處罰，縱其第三次《或第三次以上》施用
    毒品之時間在初犯釋放五年以後，即與『五年後再犯』之情
    形有別，且因已於『五年內再犯』，顯見其再犯率甚高，原
    實施觀察、勒戒或強制戒治，已無法收其實效，而無五年戒
    斷期之存在，自無再經觀察、勒戒及強制戒治之必要，應由
    檢察官逕行起訴，始符新法修正之本旨。」，有最高法院九
    十五年台非字第五九號判決可資參照，本件被告施用甲基安
    非他命之時間雖在九十一年十一月十二日被告強制戒治執行
    完畢五年以後，然被告於其後五年內，另於九十四年間因施
    用毒品案件，經本院以九十五年度易字第三七號判處有期徒
    刑八月，後經臺灣高等法院於以九十五年度上易字第八六七
    號判決上訴駁回確定，於九十六年六月十九日執行完畢，又
    於九十五年間犯施用第二級毒品案件，經本院以九十六年度
    易字第四九號判處有期徒刑一年確定，後經本院以九十六年
    度聲減字第八六二號裁定減為有期徒刑六月確定，於九十六
    年十二月七日縮短刑期執行完畢，有臺灣高等法院被告前案
    紀錄表附卷足憑（見本院卷第三至十六頁），依上揭說明，
    本件已無再經觀察、勒戒及強制戒治之必要，應由檢察官逕
    行起訴，是被告施用第二級毒品罪，已堪認定，本件事證明
    確，應依法論科。
二、按甲基安非他命係屬毒品危害防制條例第二條第二項第二款
    所規定之第二級毒品。核被告所為係犯毒品危害防制條例第
    十條第二項之施用第二級毒品罪，其施用前持有第二級毒品
    之低度行為，為嗣後施用之高度行為所吸收，不另論罪。又
    被告前於九十五年間犯施用第二級毒品案件，經本院以九十
    六年度易字第四九號判處有期徒刑一年確定，後經本院以九
    十六年度聲減字第八六二號裁定減為有期徒刑六月確定，於
    九十六年十二月七日縮短刑期執行完畢，有臺灣高等法院被
    告前案紀錄表附卷足憑（見本院卷第三至十六頁），其受前
    開徒刑之執行完畢後，五年以內因故意再犯本件有期徒刑以
    上之罪，應依刑法第四十七條第一項之規定，論以累犯，並
    加重其刑。爰審酌被告素行不佳，有多次毒品前科，前經觀
    察勒戒、強制戒治等程序並經法院論罪處刑，仍不知悔改，
    復繼續沾染毒品惡習，其施用第二級毒品行為對於自身危害
    程度非輕、其犯罪之動機、目的、手段，暨犯後坦承犯行，
    態度良好等一切情狀，量處如主文所示之刑。
據上論斷，應依刑事訴訟法第二百八十四條第之一、第二百九十
九條第一項前段，毒品危害防制條例第十條第二項，刑法第十一
條前段、四十七條第一項，判決如主文。
本案經檢察官羅月君到庭執行職務。
中    華    民    國    98    年    3     月    16    日
                  刑事第十四庭  法  官  李家慧
以上正本證明與原本無異。
如不服本判決應於收受送達後10日內向本院提出上訴書狀，並應
敘述具體理由；其未敘述上訴理由者，應於上訴期間屆滿後20日
內向本院補提理由書（均須按他造當事人之人數附繕）「切勿逕
送上級法院」。
                                書記官  鄭淑丰
中    華    民    國    98    年    3     月    16    日
附錄本件論罪科刑法條：
毒品危害防制條例第10條
施用第一級毒品者，處 6 月以上 5 年以下有期徒刑。
施用第二級毒品者，處 3 年以下有期徒刑。


司法院資訊處製作；財團法人民間司法改革基金會備份。
